【裁判字號】    98,訴,529
【裁判日期】    990719
【裁判案由】    返還消費借貸款
【裁判全文】
臺灣新竹地方法院民事判決               98年度訴字第529號
原      告  渣打國際商業銀行股份有限公司
法定代理人  庚○○
訴訟代理人  戊○○
            丁○○
            丙○○
被      告  己○○
            乙○○
前列二人共同
訴訟代理人  龍其祥律師
上列當事人間返還消費借貸款事件，本院於民國99年6月30日辯
論終結，判決如下：
    主  文
被告應連帶給付原告新臺幣壹佰零萬肆仟零陸拾肆元及自民國
九十八年九月八日起至清償日止，按年息百分之五計算之利息。
訴訟費用由被告負擔。
本判決第一項於原告以新臺幣拾肆萬肆仟陸佰捌拾捌元為被告
供擔保後，得假執行。但被告若以新臺幣壹佰零萬肆仟零陸拾
肆元為原告預供擔保後，得免為假執行。
    事實及理由
甲、程序事項
壹、按當事人喪失訴訟能力或法定代理人死亡或其代理權消滅者
    ，訴訟程序在有法定代理人或取得訴訟能力之本人，承受其
    訴訟以前當然停止；又第168條至第172條及前條所定之承受
    訴訟人，於得為承受時，應即為承受之聲明，而聲明承受訴
    訟，應提出書狀於受訴法院，民事訴訟法第170條、第175條
    第1項、第176條分別定有明文。經查，原告提起本件訴訟時
    ，其法定代理人原為麥侃哲，嗣於訴訟進行中，其法定代理
    人變更為曾景璇，並提出書狀聲明承受訴訟，於法尚無不合
    ，應予准許，合先敘明。
貳、訴狀送達後，原告不得將原訴變更或追加他訴；但被告同意
    、擴張或減縮應受判決事項之聲明者，不在此限，民事訴訟
    法第255條第1項第1、3款定有明文。查原告起訴時訴之聲明
    第1項：「被告應連帶給付原告新臺幣（下同）1,034,064元
    及自本訴狀繕本送達之翌日起至清償日止，按法定利率年息
    5%  計算之利息。」，嗣於訴訟中變更為主文第一項所示內
    容，經被告同意，且核屬減縮應受判決事項之聲明，揆諸前
    揭規定，原告訴之變更核無不合，應予准許。
乙、實體事項
壹、原告部分：
一、原告起訴主張：
（一）被告己○○於民國95年 5月25日向原告（原名新竹國際商
      業銀行股份有限公司，於96年7月2日更名為渣打國際商業
      銀行股份有限公司）申請開立證券一般交易帳戶（一般戶
      ），簽立開戶同意書，並與原告簽訂委託買賣證券受託契
      約、櫃檯買賣有價證券開戶契約、櫃檯買賣確認書、委託
      人交割款券轉撥同意書、聲明書、券商客戶開設有價證券
      集中保管帳戶契約書、同意書、電子交易帳戶委託買賣同
      意書。被告己○○又於95年6月2日在原告所屬證券經紀商
      申請開立證券信用交易帳戶（ B級信用用戶），簽立開戶
      同意書、開立證券信用交易帳戶開戶契約書、同意書、聲
      明書、信用交易融資融券展期申請書、融資融券現償免簽
      章同意書、融資融券契約書（下統稱系爭 B級信用交易開
      戶契約），被告乙○○於系爭 B級信用交易開戶同意書上
      簽立同意擔任連帶保證人。被告己○○於95年 6月12日申
      請將信用交易戶之融資融券額度自50萬元提高為第四級
      1,500萬元額度，並簽立第四級信用交易開戶契約書（下
      稱系爭第四級信用交易開戶契約）及「信用交易級數變更
      申請書」，被告乙○○於系爭第四級信用交易開戶同意書
      及「信用交易級數變更申請書」上均簽章同意擔任連帶保
      證人。
（二）被告己○○於原告所屬新社證券經紀商融資買進訴外人蒙
      恬股份有限公司（下稱蒙恬公司）股票 375張、品安股份
      有限公司（下稱品安公司）股票12張，嗣於97年 7月31日
      因其中蒙恬公司股票 373張發生帳戶擔保維持率不足（即
      維持率低於120%）之情形，而由原告據系爭第四級信用交
      易開戶契約書第 7條之約定及「證券商辦理有價證券買賣
      信用交易開戶業務操作辦法」第24條之規定處分，於97年
      10月24日起至同年11月 4日止處分被告己○○之擔保品，
      將處分所得金額扣除手續費即應扣稅款，再自被告己○○
      活存帳戶存款抵銷後，尚不足抵償被告己○○對原告之融
      資借款債務 1,034,064元，經原告屢次向被告己○○催討
      仍置若罔聞，原告自得依系爭第四級信用交易開戶契約書
      及消費借貸法律關係，請求被告己○○負清償責任。
（三）被告乙○○於95年6月2日、12日均分別於系爭 B級信用交
      易開戶契約之開戶同意書、系爭第四級信用交易開戶契約
      之開戶同意書及「信用交易級數變更申請書」上之連帶保
      證人欄位簽名，同意擔任被告己○○之連帶保證人。且被
      告己○○申請將開戶信用額度自50萬元提高為 1,500萬元
      時，其所供之財產證明（即坐落新竹市○○段1597-4、16
      21地號土地、同段3337建號建物）非其所有，而是被告乙
      ○○願意依照證券商辦理有價證券買賣信用交易開戶業務
      信用交易帳戶開立條件第2、3條之規定，附其所有之財產
      證明作為被告己○○之財產證明。承上所述，被告乙○○
      應與被告己○○連帶負清償責任。
二、對被告抗辯之主張：
（一）被告己○○申請將系爭 B級信用帳戶之信用交易級數由50
      萬元提高為第四級 1,500萬元之行為，並未違反證券商辦
      理有價證券買賣融資融券業務信用交易帳戶開立條件第2
      條規定、系爭B級信用交易開戶契約第2條第1項第2款至第
      4 款約定及證券商辦理有價證券買賣融資融券業務操作辦
      法第10條第1項第1款之規定，應屬有效：
   1、依被告己○○於台證綜合證券股份有限公司（下稱台證公
      司）之交易對帳單顯見被告己○○於94年8月1日至95年5
      月間均有開立帳戶並為融資交易，符合證券商辦理有價證
      券買賣信用交易開戶業務信用交易帳戶開立條件第2條第1
      項第2款之條件。
   2、依被告己○○之客戶存摺資料可證被告己○○於94年6月2
      日至95年6月1日間之買賣成交筆數超過10筆，且累積成交
      金額9,129,450元已達所申請信用額度之百分之50（即7,5
      00,000），符合證券商辦理有價證券買賣信用交易開戶業
      務信用交易帳戶開立條件第2條第1項第3款之條件。
   3、被告己○○提出被告乙○○名下坐落於新竹市崙子1597
      -4、1621、1622地號土地、3337建號建物作為財產證明，
      上開財產證明之價值亦已達所申請融資額度的百分之30，
      符合證券商辦理有價證券買賣信用交易開戶業務信用交易
      帳戶開立條件第2條第1項第4款之條件。
   4、被告己○○申請由B級50萬元變更提高為第四級1,500萬元
      ，亦合於上開條件第 2條第1項第2、3、4款規定之條件。
（二）被告 2人所填寫之「信用交易級數變更申請書」兩份，係
      先後分開填寫，並非同時填寫，此觀前開兩份「信用交易
      級數變更申請書」之內容筆跡並不相同即明，蓋因被告己
      ○○填寫第一份第四級信用交易開戶契約書及第一份「信
      用交易級數變更申請書」，所使用之印鑑章與一般交易帳
      戶契約書上之印鑑不符，原告承辦人員始另通知被告 2人
      重新填寫系爭第四級信用交易開戶契約書及「信用交易級
      數變更申請書」各一份，並補正印章，實非如被告乙○○
      抗辯同時要求被告2人填具兩份變更融資級數申請書。
（三）被告己○○信用交易級數由 B級50萬元申請提高為第四級
       1,500萬元時均簽立信用交易開戶契約書，而被告乙○○
      於99年3月16日本院準備程序開庭時亦自承其於系爭B級、
      第四級信用交易開戶契約書所附開戶同意書之連帶保證人
      欄上簽名，足證被告乙○○為系爭 B級、第四級信用交易
      開戶信用契約書之連帶保證人。且按證券商辦理有價證券
      買賣信用交易開戶業務信用交易帳戶開立條件第2、3條規
      定，投資人於開戶時申請信用額度於超過50萬元時須附財
      產證明，投資人所提財產證明如非本人所有時，應以財產
      所有人為連帶保證人即明，此為融資需要有足夠擔保之特
      性使然。查被告己○○於變更信用交易級數為第四級時未
      提出其自身所有之財產證明，而係提出被告乙○○所有之
      不動產作為財產證明，足證被告乙○○乃為其連帶保證人
      ，自應負連帶保證責任。
三、訴之聲明
（一）被告應連帶給付原告 1,034,064元及自98年9月8日起至清
      償日止，按法定利率年息5%計算之利息。
（二）原告願供擔保，請准予宣告假執行。
貳、被告抗辯：
一、被告己○○系爭信用交易帳戶之交易級數由 B級50萬元轉為
    申請第四級 1,500萬元之變更行為，因違反證券商辦理有價
    證券買賣融資融券業務信用交易帳戶開立條件第 2條規定、
    系爭 B級信用交易開戶契約第2條第1項第2款至第4款約定及
    證券商辦理有價證券買賣融資融券業務操作辦法第10條第1
    項第 1款而無效：
（一）依證券商辦理有價證券買賣融資融券業務信用交易帳戶開
      立條件第2條規定及系爭B級信用交易開戶契約第2條第1項
      第2款至第4款之約定：「委託人申請開立信用帳戶訂定融
      資融券契，除期滿辦理續約者外，『應』備下列條件：一
      、年滿二十歲有行為能力之中華民國國民，或依中華民國
      法律組織登記之法人。二、開立受託買賣帳戶滿三個月。
      三、最近一年內委託買賣成交十筆以上，累積成交金額達
      所申請信用額度之百分之五十，其開立受託買賣帳戶未滿
      一年者亦同。四、最近一年之所得及各種財產計達所申請
      信用額度之百分之三十，惟申請信用額度未逾新台幣五十
      萬元者不適用」。上開規定之信用開戶條件係「應」而非
      「得」自屬強制規定，是如不符合上開條件第2條第1項第
      1款至第3款規定者，依民法第71條之規定，自屬無效。又
      如不具備同條第1項第4款前段之開戶條件，則依據同款後
      段規定，並非無效，而是在信用額度50萬元內仍有效，超
      過部分不成立契約。
（二）查被告己○○不符合上開開戶條件第2條第1項第2款、第3
      款，所為之開戶立約行為自屬無效，縱若符合，被告己○
      ○亦不符合上開開戶條件第 2條第1項第4款之規定，故兩
      造間信用交易信用額度超過50萬元部分，則不成立契約。
      至原告主張依據被告己○○在台證公司之交易明細，認為
      被告己○○符合系爭 B級信用交易開戶契約第2條第1項之
      要件，因而同意被告己○○由 B級50萬元信用額度變更為
      第4級1,500萬元。惟查，若原告主張被告己○○於開立系
      爭信用帳戶時，既已符合第四級 1,500萬元之信用額度為
      真，何以先申請信用 B級額度50萬元，同時再申請變更交
      易級數，顯與常理不符，故原告所提之變更級數申請書，
      並非兩造之合意行為，而是原告之片面行為，故其嗣後融
      資逾50萬元範圍，並不在兩造約定之信用交易範圍內，原
      告依據系爭第四級信用交易開戶契約作為請求基礎，洵無
      理由。
二、被告己○○未申請將系爭信用交易帳戶之交易級數由 B級50
    萬元變更為第四級 1,500萬元，「信用交易級數變更申請書
    」應是原告偽造，而對被告不生效力：
（一）被告乙○○於95年 5月25日，在其新竹市○○路89號住處
      ，直接於原告承辦人員王品璇（更名前為甲○○）所提供
      之空白一般交易開戶契約書及信用交易開戶契約書上簽名
      ，再將印章交予訴外人王品璇蓋用，由訴外人王品璇自行
      填寫前開兩份交易開戶契約書之資料，且當時被告己○○
      亦不在現場，故系爭第四級信用交易開戶契約書及「信用
      交易級數變更申請書」之內容，均係被告乙○○在原告提
      供之空白文件上簽名後，嗣後由原告承辦人員王品璇擅自
      填寫及偽造之。且查，原告所提出被告己○○符合開戶條
      件之台證公司交易資料並非被告 2人所提供，該等資料之
      列印日期為95年 3月4日，與被告己○○簽約日期之95年5
      月25 日相距2個多月，顯見兩造在申請開戶前，原告已有
      被告己○○股票交易相關資料。況按原告所提之「信用交
      易級數變更申請書」與信用交易開戶契約上，所載簽立之
      時間幾乎相同，若己○○自始有申請 1,500萬元信用交易
      級數之意思，當不會先申請50萬元信用交易級數，再同時
      申請變更級數，益證「信用交易級數變更申請書」係被告
      乙○○在原告提供之空白文件上簽名後，嗣後原告承辦人
      員擅自填寫第四級級數。
（二）證人王品璇於鈞院證稱：「信用交易開戶及變更級數申請
      不是同一天，一般戶與信用戶開戶等是否同一天不記得了
      」、「被告有填寫變更級數申請書與信用交易契約書各一
      份，我帶回去發現上面的被告己○○印鑑與一般戶開戶契
      約書上的印鑑不符，所以又請被告重新填變更級數申請書
      與信用交易契約書各一份，因此前後二分是分開填寫，並
      非一次請被告填寫二份。」云云，並非真實。經查：
   1、依金融實務作業之慣例，如申請書上之印章蓋錯時均在蓋
      錯之章文打「×」註銷後另蓋正確之章，不可能重新書寫
      開戶申請書，且該錯誤申請書仍留存至今而未毀棄，顯違
      常情。
   2、查證人王品璇所稱蓋錯印章之第四級信用交易開戶申請書
      所附「信用交易審查意見表」中「各級審查意見」欄所載
      ，擬辦人員林漢如撰擬處下方有「 95.6.-9」之戳記，反
      觀原告提出被告己○○信用交易級數變更申請書之建檔日
      期卻為「95年 6月12日」，倘若被告確實有申請變更信用
      級數為第四級，則原告內部審查是否准予提高級數因而發
      現印章不符之時間，必然在95年 6月12日以後，是認證人
      所稱其將前開申請書帶回後發現被告己○○印鑑不符之說
      法牴觸。
   3、原告所稱印鑑章錯誤之第四級信用交易開戶契約所附「信
      用交易審查意見表」中「各級審查意見」欄上，營業主管
      羅時殷擬簽日期是95年 6月12日，惟印鑑章無誤之第四級
      信用交易開戶契約書所附「信用交易審查意見表」中「各
      級審查意見」欄上，羅時殷擬簽日期卻為95年6月9日，換
      言之，印鑑章無誤之信用交易開戶契約書較印鑑章錯誤之
      第四級信用交易開戶契約書之前提出，足認證人所述前後
      二份第四級信用交易開戶契約書是分開填寫，非一次填寫
      二份之說法，並非真實。
   4、證人王品璇前後說詞反覆，其先稱：「（問：被告一般帳
      戶與信用交易帳戶開戶是否同一天? ）不是，先開立一般
      帳戶，再開立信用帳戶。」，隨後又改稱「信用交易開戶
      額度及變更級數申請不是同一天，一般戶與信用戶開戶等
      是否同一天不記得了。」；又如證人前稱「....我帶回去
      發現上（面）的被告己○○印鑑與一般戶開戶暨契約書上
      的印鑑不符，所以又請被告重新填....」，隨後卻改稱「
      （問：證人發現信用交易開戶與一般帳戶印鑑不一致是否
      在內部審查通過後? ）不記得，是承辦人員發現印鑑不符
      ，才通知被告重新填寫。」；又稱：「文件上的基本資料
      是我填寫的，....我是（應）客戶要求填寫的。被告二人
      先過目後再請被告簽章。」，隨後改稱：「我是拿空白契
      約書給被告審閱無誤，被告確認後才蓋章，但內部資料關
      於基本資料都是事後填寫的...」云云，顯非可採。
三、被告己○○應給付原告代墊款 1,034,064元，有無理由?
（一）被告己○○不符合證券商辦理有價證券買賣融資融券業務
      信用交易帳戶開立條件第2條規定及系爭B級信用交易開戶
      契約第2條第1項第2款至第3款之約定，所為之開戶立約行
      為自屬無效。倘若認為符合，則抗辯被告己○○亦不符合
      上開開戶條件第 2條第1項第4款之規定，兩造間信用交易
      信用額度超過50萬元部分，亦不成立契約，而原告所提被
      告己○○融資總額扣除處分股票價金，所剩餘金額已逾50
      萬元保證範圍，被告己○○自不負擔保責任。且被告己○
      ○開立信用交易戶時僅申請信用額度上限為50萬元，嗣後
      乃原告未經被告己○○同意在「信用交易級數變更申請書
      」申請書上自行提高信用額度為第4級1,500萬元，此非兩
      造合意之契約條款，自不得拘束被告己○○。是原告依據
      系爭信用交易開戶契約書及消費借貸法律關係，請求被告
      己○○負1,034,064元代墊款之清償責任，洵無理由。
（二）又因受金融海嘯影響股票下跌，被告己○○鑒於股票融資
      維持率不足120%恐遭原告處分，遂依據財政部金融監督管
      理委員會97年10月24日金管證第（四）字0000000000號之
      函釋意旨：「....為維持證券交易市場之秩序及穩定措施
      ....得以其他擔保品補繳融資自備款或融券保證金差額..
      ..」申請以其他擔保品補足融資維持率，竟遭原告拒絕，
      而將股票處分。
（三）綜上，是原告請求被告己○○給付 1,034,064元，洵屬無
      理，應予駁回。
四、被告乙○○就超過50萬元之部分是否應與被告己○○負連帶
    保證責任?
（一）原告主張被告乙○○於95年 6月12日簽訂系爭第四級信用
      交易開戶契約所附開戶同意書上末端載有「簽約人如係提
      供其直系親屬或配偶之財產證明，另簽具連帶保證，其他
      一概不須連帶保證。」，而被告己○○申請提高信用額度
      所提供之財產證明係被告乙○○所有，應以乙○○為連帶
      保證人云云。惟查：原告所提之系爭第四級信用交易開戶
      契約書，其上記載之開戶日期為「95年 6月月12日」，與
      原告所提「信用交易級數變更申請書」上記載被告己○○
      於「95年6月2日與貴公司簽訂融資融券契約書，約定為第
      B 級額度....」之內容不符。
（二）至證人王品璇指稱：信用交易變更申請書級數部分第四級
      是空白的，我們審核通過確認可以給予客戶級數為何才填
      上去，有可能只給第二級、第三級或第四級不一定，因被
      告乙○○告知要調到第四級，原告審核後認定准許云云。
      惟被告己○○若有意申請第四級 1,500萬元之信用額度，
      在申請訂約時即可逕行以該額度申請訂約，無須先以50萬
      元訂約，再同時申請變更級數，已如前述。抑且，信用交
      易額度或級數係契約行為，須以雙方合意定之，原告審核
      被告己○○資力，僅係作為是否訂約之依據，觀原告所提
      信用開戶契約資料，雖使用「申請」、「審核」等文字，
      惟並不影響兩造間之法律契關係私法契約之性質。從而，
      「信用交易級數變更申請書」若申請級數係空白，即無以
      確保雙方意思一致，故被告在變更級數申請書簽名用印，
      實係附在開戶時所填具之空白資料文件之一部，而被告開
      戶時信用額度上限為50萬元，嗣後原告未經被告同意在交
      易級數變更申請書上自行提高信用額度為第4級1,500萬元
      ，因非兩造合意之契約條款，縱使被告己○○實際收受之
      金額逾50萬元範圍，僅生原告是否得另以其他法律關係向
      被告己○○請求，而被告乙○○不應對此負連帶保證責任
      。
（三）依證券商辦理有價證券買賣融資融券業務信用交易帳戶開
      立條件第3條規定及系爭B級信用交易開戶契約書之證券信
      用交易帳戶開立條件第3條第1項第1款、第2項之約定，簽
      約人提供本人或成年子女之財產資料單據證明文件，「以
      不動產所有權狀或稅單為限」，財產如非簽約人本人所有
      時，該親屬或配偶應簽具連帶保證，此條件性質上係強制
      性規定，違反者依民法第71條、第73條規定係屬無效。經
      查，被告 2人均未提供財產證明文件予原告作為信用帳戶
      之擔保，而「信用交易審查意見表」所記載之新竹市○○
      段3337建號建物，第1621、1597-4、1622地號土地等財產
      ，並無任何被告乙○○提供之所有權狀或稅單資料文件，
      故認系爭 B級信用交易開戶契約書、系爭第四級融資融券
      契約書均因違反強制規定而無效，被告乙○○自不負契約
      連帶保證。至於原告辯稱已有不動產登記謄本足供財產證
      明，且較不動產所有權狀或稅單更為明確云云，惟不動產
      登記謄本任何人均可申請，法令既強制規定「以不動產所
      有權狀或稅單為限」，其立法意旨係確保由當事人提出，
      以杜爭議，故原告所述自不足取。更遑論，前開信用交易
      審查意見表上記載之上開不動產，其所有人係被告己○○
      ，被告乙○○既非所有人，自不負保證責任。
（四）綜上，被告己○○並未於95年 6月12日申請變更信用融資
      級數，乙○○雖在系爭 B級信用交易開戶契約書、系爭第
      四級融資融券契約書之連帶保證人欄簽名蓋章，惟該等信
      用帳戶之信用額度僅為50萬元。原告所提被告己○○融資
      總額扣除處分股票價金，所剩餘金額已逾50萬元保證範圍
      ，被告乙○○自不負擔保責任。
五、被告訴之聲明：（一）原告之訴駁回。（二）如受不利判決
    ，請准供擔保免為假執行。
、本件不爭執事項：
一、被告乙○○家族為蒙恬公司董事及監察人，為掌控公司經營
    權政策及維持公司股價，須持有蒙恬公司多數股份，因而由
    被告己○○向原告申請開立證券交易帳戶及證券信用帳戶，
    俾利購買蒙恬公司股票。
二、被告己○○於95年 5月25日向原告申請開立證券一般交易帳
    戶（一般戶），簽立開戶同意書，其帳號為： 000000000，
    並與原告簽訂委託買賣證券受託契約、櫃檯買賣有價證券開
    戶契約、櫃檯買賣確認書、委託人交割款券轉撥同意書、聲
    明書、券商客戶開設有價證券集中保管帳戶契約書、同意書
    、電子交易帳戶委託買賣同意書。被告己○○又於95年6月2
    日向原告申請開立證券信用交易帳戶（ B級信用用戶），簽
    立開戶同意書，其帳號為： 000000000，並與原告簽立開立
    證券信用交易帳戶開戶契約書、同意書、聲明書、信用交易
    融資融券展期申請書、融資融券現償免簽章同意書、融資融
    券契約書（通稱系爭 B級信用交易開戶契約），且被告乙○
    ○於上開信用交易開戶契約開戶同意書上之連帶保證人之簽
    章欄位簽名蓋章。
三、被告己○○在原告公司申請開立存款帳戶（帳號：00000000
    000）。
四、被告己○○與連帶保證人即被告乙○○於開戶後於申請變更
    融資融券額度提高為第四級額度之「信用交易級數變更申請
    書」上簽名，契約到期日乃為98年6月2日，並經原告於95年
    6 月12日審核通過。被告己○○提供申請提高融資融券級數
    之財力證明為被告乙○○所有之不動產。
五、被告己○○透過原告公司所屬分公司即新社證券經紀商融資
    買進訴外人蒙恬公司股票 375張、品安公司股票12張，嗣因
    蒙恬公司股票 373張發生帳戶擔保維持率不足（即維持率低
    於120%）之情形，而遭原告公司於97年10月24日起至同年11
    月 4日止分次處分擔保品，並扣除手續費及應扣稅款，再自
    被告己○○活存帳戶存款抵銷後，尚不足1,034,064元。
肆、本件爭點如下，兩造不再主張其他爭點：
一、被告己○○系爭信用交易帳戶之交易級數由 B級50萬元變更
    為第四級 1,500萬元，是否因違反證券商辦理有價證券買賣
    融資融券業務信用交易帳戶開立條件第2條規定、系爭B級信
    用交易開戶契約第2條第1項第2款至第4款約定及證券商辦理
    有價證券買賣融資融券業務操作辦法第10條第1項第1款而無
    效?
二、被告己○○系爭信用交易帳戶之交易級數由 B級50萬元申請
    變更為第四級 1,500萬元，是否為原告偽造，未經被告同意
    ，而對被告不生效力？
三、被告己○○應給付原告代墊款1,034,064元，有無理由？
四、被告乙○○就超過50萬元之部分是否應與被告己○○負連帶
    保證責任？
伍、本院得心證理由：
一、被告己○○系爭信用交易帳戶之交易級數由B級50萬元變更
    為第四級1,500萬元，是否因違反證券商辦理有價證券買賣
    融資融券業務信用交易帳戶開立條件第2條規定、系爭B級信
    用交易開戶契約第2條第1項第2款至第4款約定及證券商辦理
    有價證券買賣融資融券業務操作辦法第10條第1項第1款而無
    效?
（一）按「委託人申請開立信用帳戶訂定融資融券契約，除期滿
      辦理續約者外，應備左列條件：一、年滿二十歲有行為能
      力之中華民國國民，或依中華民國法律組織登記之法人。
      二、開立受託買賣帳戶滿三個月。三、最近一年內委託買
      賣成交十筆以上，累積成交金額達所申請信用額度之百分
      之五十，其開立受託買賣帳戶未滿一年者亦同。四、最近
      一年之所得及各種財產計達所申請信用額度之百分之三十
      ，惟申請信用額度未逾新台幣五十萬元者不適用之」、「
      前條第一項第四款所定財產證明以委託人或其配偶、父母
      、成年子女之左列單據文件為限：一、不動產所有權狀影
      本或繳稅稅單。二、最近一個月之金融機構存款證明文件
      。（如存款餘額證明書、存摺影本、定存單影本等）三、
      持有有價證券之證明。委託人所提供之財產證明非本人所
      有者，財產所有人應為連帶保證人」，證券商辦理有價證
      券買賣融資融券業務信用交易帳戶開立條件第2條第1項、
      第3條定有明文。
（二）被告抗辯被告己○○不符合證券商辦理有價證券買賣融資
      融券業務信用交易帳戶開立條件第2條第1項第2款、第3款
      ，所為之開戶立約行為自屬無效。縱認符合，被告己○○
      亦不符合上開開戶條件第 2條第1項第4款之規定，故兩造
      間信用交易信用額度超過50萬元部分，不成立契約云云，
      然查被告己○○於95年 6月2日申請開立系爭B級信用帳戶
      訂定融資融券契約前，即於94年8月1日起至95年6月1日止
      在台證公司開立信用帳戶並為融資交易，且期間被告己○
      ○之買賣成交筆數超過10筆，累積成交金額9,129,450元
      一情，此有原告提出被告己○○於台證公司之交易紀錄、
      客戶存摺資料在卷可稽（見本院卷第166-170頁、第200-2
      08頁），亦為被告所不否認，足見被告己○○開立系爭B
      級信用帳戶或申請調高信用交易級數為第四級前，已開立
      受託買賣帳戶均逾三個月以上，且最近一年內委託買賣成
      交亦超過10筆以上，所累積成交金額已達所申請信用額度
       B級50萬或第四級1,500萬元之百分之50（即25萬或750萬
      ），是開立系爭 B級信用交易帳戶及變更為第四級信用交
      易額度之行為均核與上開開立條件第2條第1項第2款、第3
      款規定之條件，被告抗辯被告己○○所為之開戶簽約或變
      更為第四級1,500萬元之行為違反上開開戶條件第 2條第1
      項第2款、第3款規定，依民法第71條之規定，自屬無效云
      云，洵屬無據。
（三）再按「最近一年之所得及各種財產計達所申請信用額度之
      百分之30，惟申請信用額度未逾50萬元者不適用之。」、
      「前條第一項第四款所定財產證明以委託人或其配偶、父
      母、成年子女之左列單據文件為限：一、不動產所有權狀
      影本或繳稅稅單。二、最近一個月之金融機構存款證明文
      件。（如存款餘額證明書、存摺影本、定存單影本等）三
      、持有有價證券之證明。委託人所提供之財產證明非本人
      所有者，財產所有人應為連帶保證人。證券商辦理有價證
      券買賣融資融券業務信用交易帳戶開立條件第2條第1項第
      4款、第3條分別定有明文。查原告主張被告乙○○提供其
      所有坐落新竹市○○段1621、1597、1622地號土地及1621
      地號土地其上新竹市○○段3337建號建物（門牌號碼為新
      竹市○○路89號）作為被告己○○於原告申請開立系爭信
      用交易帳戶之財力證明，且該等不動產之財力合計為7,46
      0, 000元一情，雖為被告乙○○所否認，惟此業據原告提
      出系爭第四級信用交易開戶契約及「信用交易級數變更申
      請書」所附之信用交易審查意見表、土地謄本、建物謄本
      影本在卷可憑（見本院卷第214-215頁、第219-223頁）。
      且查，被告乙○○與原告承辦人員曾於95年 6月5日8點31
      分之通話：「營業員：竹蓮段...是在和平路89號，就是
      你提供的那個，....0141、0169都是和平路89號....」、
      「朱先生：是...還有呢 ？」、「營業員：0143是和平路
      251號....。」、「朱先生：這個就沒有...」、「營業員
      ：那你現在給我好了，我下午幫你請。」；於95年6月5日
       8點37分之電話錄音：「營業員：朱老闆竹蓮段是東南街
      ...0 141和0169，和平路是崙子段嗎？」、「朱先生：對
      ....，兩個地號... 。」、「營業員：你說還有89號，那
      你再給我89號的...和平路89號...」、「朱先生：好，我
      找。」；於95年 6月5日8點39分之通話：「營業員：等一
      下，15 97地號，那建號呢？」、「朱先生：對...建號我
      不知。」、「營業員：那沒關係。」等語，業經原告提出
      電話錄音光碟及譯文為證，並經本院核對無誤（見本院卷
      第253頁），又參以新竹縣市不動產之數量極為龐大，且
      不動產之地號、建號與一般門牌號碼迥異，編號繁雜，若
      非不動產所有權人即被告乙○○主動告知新竹市○○段
      1621、1597、1622地號、新竹市○○段3337建號等不動產
      登記資料，原告當無自行查知之可能，是認原告前開所述
      與卷證資料相符，堪信為真正。從而，被告乙○○自願提
      供名下不動產作為被告己○○開戶簽約、變更級數之財產
      證明，且所提供被告乙○○之不動產亦已達所申請信用額
      度的百分之30（如申請信用額度為1,500萬元，則財力證
      明須達為500萬元），益證其符合證券商辦理有價證券買
      賣信用交易開戶業務信用交易帳戶開立條件第2條第1項第
       4款規定之條件，是被告抗辯被告己○○不具備上開開立
      條件第2條第1項第 4款前段規定之條件，超過信用額度50
      萬元範圍者，不成立信用交易開戶契約及融資融券契約云
      云，亦屬誤會，自非有據。
（四）綜上，被告己○○開立系爭 B級信用交易帳戶及原告核准
      其變更為第四級1,500萬元信用交易額度之行為均合於證
      券商辦理有價證券買賣融資融券業務信用交易帳戶開立條
      件第2條第1項規定、系爭 B級信用交易開戶契約開立條件
      第2條第1項第2款至第4款約定之開戶條件，當屬有效成立
      ，自無適用證券商辦理有價證券買賣融資融券業務標準作
      業辦法第10條第1項第1款而無效之情形。
二、被告己○○系爭信用交易帳戶之交易級數由 B級50萬元申請
    變更為第四級1,500萬元，是否為原告偽造，未經被告同意，
    而對被告不生效力？
（一）被告抗辯系爭一般交易開戶契約書及系爭 B級信用交易戶
      契約書乃同一天簽立，且原告承辦人員王品璇乃一次提供
      數份空白之信用交易開戶契約書，被告乙○○即在空白之
      數份信用交易開戶契約書上簽名，嗣後由原告承辦人員王
      品璇擅自填寫內容，故被告己○○未要求變更信用額度級
      數，被告乙○○亦未同意擔任變更後之保證人，系爭第四
      級信用交易開戶契約及「信用交易級數變更申請書」均係
      原告偽造之文件，自對被告不生效力，且當時被告己○○
      並不在場云云，為原告所否認，且稱系爭一般交易開戶契
      約書及信用交易戶契約書均非同一天簽立，之所以會有2
      份第四級信用交易開戶契約及「信用交易級數變更申請書
      」乃係因被告己○○填寫第一份第四級信用交易開戶契約
      書及第一份「信用交易級數變更申請書」所使用之印鑑章
      與一般交易帳戶契約書上之印鑑不符，原告承辦人員始另
      通知被告 2人重新填寫系爭第四級信用交易開戶契約書及
      「信用交易級數變更申請書」各一份，並補正印章，實非
      原告同時要求被告 2人填具兩份變更融資級數申請書等語
      ，是系爭第四級信用交易開戶契約及「信用交易級數變更
      申請書」，是否為原告偽造，而對被告不生效力？即有辯
      明之必要，茲說明如後。
（二）按私文書經本人或其代理人簽名、蓋章者，推定為真正，
      民事訴訟法第358條定有明文。觀被告己○○之一般交易
      帳戶契約書、系爭 B級信用交易開戶契約、第一份第四級
      信用交易開戶契約及「信用交易級數變更申請書」、第二
      份第四級信用交易開戶契約及第四級信用交易開戶契約之
      簽立填表時間分別為95年5月25日、95年6月2日、95年6月
      12日、95年 6月12日，且其等文件上均有被告己○○之印
      鑑，信用交易開戶契約書及「信用交易級數變更申請書」
      上亦均有被告乙○○之簽名及印鑑等情，此有上開契約書
      、申請書影本附卷可稽（見本院卷第 9-15頁、第192-198
      頁、第209-216頁、第231-238頁、第209-216頁），足認
      系爭一般交易帳戶、系爭 B級信用交易開戶契約、第四級
      信用交易開戶契約之申請簽立時間均不相同，被告辯稱系
      爭一般交易開戶契約書及系爭 B級信用交易戶契約書乃同
      一天簽立，而系爭「信用交易級數變更申請書」與系爭B
      級信用交易開戶契約上，所載簽立之時間幾乎相同云云，
      自非可採。又印章由自己蓋用，或由有權使用之人蓋用為
      常態，由無權使用之人蓋用為變態，故主張變態事實之當
      事人，應就此負舉證責任，最高法院74年台上字第2143號
      、90年台上字第2308號判決可資參照。第查，被告均不否
      認上開文件所示被告 2人之印鑑及被告乙○○之簽名之真
      正性（見本院卷第83頁），且被告乙○○乃被告己○○之
      子（見本院卷第296頁），堪認被告乙○○乃經被告己○
      ○授權使用其印章開立帳戶並簽立上開文件，無論被告己
      ○○簽立該等文件時是否在場，上開一般交易帳戶、系爭
       B級信用交易開戶契約、第四級信用交易開戶契約、「信
      用交易級數變更申請書」既經被告 2人蓋章、簽名，應推
      定為真正。
（三）再查，被告抗辯其係在原告承辦人交付之空白之 B級信用
      交易開戶契約、第四級信用交易開戶契約、「信用交易級
      數變更申請書」上簽名蓋章，而文件上之資料則為原告承
      辦人事後填寫一情，核與證人即原告承辦人員王品璇到庭
      證稱：「（問：信用交易帳戶開戶契約內資料何人所填？
      ）答：信用交易開戶資料上的個人基本資料及信用交易審
      查意見表上的填寫內容均是承辦人員所填寫，但當時我有
      在場，信用交易審查意見表示我們內部的審查表，當然是
      由我們填寫。」、「（問：一般開戶、信用交易開戶等契
      約書否是證人填寫後交給被告審閱無訛後，被告才蓋章？
      ）答：我是拿空白契約書給被告審閱無誤，被告確認後才
      蓋章，但內部資料關於基本資料都是事後填寫的，審核意
      見表也是我們事後審核時填寫的」、「（問：變更級數申
      請書是否事後填寫？）答：申請書上『95年6月2日......
      約定為第B級額度』是事實，至於『級數部分第四級』是
      空白的，待我們審核通過後確認可以給予客戶級數為何才
      填寫上去，有可能只給第二級、第三級或第四級不一定」
      等語相符（見本院卷第175-176頁），堪予認定。此核諸
      經本院比對無誤之電話錄音光碟及譯文（見本院卷第253
      頁）中，被告乙○○與原告承辦人員於申請開立系爭B級
      信用交易帳戶即95年6月2日12點48分時之通話內容：「營
      業員：朱先生用手算大概247,872元...買24張...都改融
      資的話....，媽媽戶頭先開信用戶50萬元額度，今天全部
      改融資....。」、「朱先生：看總共多少...。」；於95
      年6 月2日14點28分之通話：「朱先生：錢轉好了...你看
      夠嗎？」、「營業員：...你媽媽戶頭先Key50萬元，如果
      要提高的話要再讓你簽。」、「朱先生：可以啊! 不是有
      財產保證？」、「營業員：財產保證曉莉還沒請，今天臨
      時要改融資，50萬元是不用財產保證所以先Key50萬元，
      要提高再給你簽，用財產保證改融資很麻煩，還要去地政
      事務所查，50萬元額度不用查所以先Key。」、「朱先生
      ：好。」等語，更堪認被告乙○○於一開始向原告申請開
      立信用帳戶時，即有為被告己○○開立『高於50萬元』信
      用額度之信用戶意思，僅因兩造於95年6月2日當日尚未取
      得合於開戶條件之財力證明，故暫先於同日辦理申請開立
      系爭50萬元信用交易戶。上開通話內容核與證人即原告承
      辦人員王品璇到庭結證：「（問：為何此份信用交易開戶
      一開始就採第四級？）答：被告乙○○一開始是申請50萬
      元，後來才調高為1,500萬元。原告是通過50萬元契約，
      被告申請提高後經內部審核通過才會建檔，如果要提高級
      數需要重新填寫全部信用交易開戶資料，契約重新申請一
      次。」、「（問：信用交易級數變更及保證人提供擔保品
      之過程、一般手續？）答：提高信用交易級數要請申請人
      提供三分之一的財力證明，一年內買賣交易額度累積達申
      請額度百分之50，這是我們一般的手續。本案情形是因為
      被告乙○○覺得額度不夠，想要提高，我有跟被告乙○○
      說明要提高額度要填寫申請書、出示財力證明，並經內部
      審查通過才可以，被告乙○○有提供土地地號，由銀行申
      請謄本核對，申請變更級數都是由我承辦」、「（問：據
      證人所稱申請級數變更申請書、開戶契約書上的基本資料
      及級數是證人事後填寫上去，如何確保內容與被告意思及
      資料吻合？）答：基本資料部分是按照身分證資料填寫，
      緊急聯絡人是被告乙○○本人，至於級數部分是評估客戶
      的財力及交易狀況。」、「（問：若客戶只要提高第三級
      ，但經原告評估後認為客戶的級數可以超過第三級，原告
      會再級數變更書填寫高過第三級的級數？）答：我們會以
      客戶所想要的級數為上限，如果發現客戶的財力可以超過
      所申請的級數，我們會再通知客戶，詢問客戶意見，如客
      戶仍主張原先的級數，我們不會給超過客戶原先的級數。
      」、「（問：本件被告己○○、被告乙○○的情形是否如
      上開所述？）答：也是同上，被告乙○○告知我們要到第
      四級，我們審核後認定准許。」等語相符（見本院卷第17
      5-177頁），堪認證人王品璇所述實在，並無捏造虛偽之
      情，益證被告2人確有向原告提出將B級50萬元信用額度提
      高變為第四級1,500萬元之額度，且經原告審核通過並與
      被告2人確認而為兩造契約之內容。從而，原告主張其將
      第四級信用交易開戶契約及「信用交易級數變更申請書」
      上之級數欄先予空白，經被告提出財力證明並由原告審查
      通過後，始能依據被告請求變更之級數加以填寫之過程，
      與原告一般申請變更級數之流程吻合，且系爭第四級信用
      交易開戶契約及「信用交易級數變更申請書」上之資料乃
      被告授權填寫合於正常程序，絕非原告擅自變更等語，應
      屬實情而可採。
（四）再查，被告乙○○於95年6月2日提供其所有坐落新竹市○
      ○段1621、1597、1622地號土地及1621地號土地其上新竹
      市○○段3337建號建物（門牌號碼為新竹市○○路89號）
      ，作為被告己○○申請開立系爭信用交易帳戶之財力證明
      ，合於證券商辦理有價證券買賣信用交易開戶業務信用交
      易帳戶開立條件第2條第1項第4款規定之條件等情，業如
      前開爭點第一項所述，衡情，倘若被告己○○開立系爭信
      用帳戶僅要申請B級50萬元之信用額度，而無申請變更為
      第四級1,500萬元額度之意思，被告乙○○豈需提供價值
      高達7,460,000元，即相當於1,500萬元之百分之50之數筆
      不動產作為被告己○○系爭信用帳戶之財力證明，是認被
      告己○○否認有要求變更級數為第四級，被告乙○○亦否
      認有同意擔任變更級數後之連帶保證人，同時主張系爭第
      四級信用交易開戶契約及「信用交易級數變更申請書」為
      原告承辦人員王品璇偽造填寫之說辭，有違常情，顯屬事
      後卸責之詞，實不足採。況查，被告己○○於95年6月2日
      始申請開立B級50萬元信用額度之信用交易帳戶，其於95
      年7月31日、同年10月19日、同年12月25日、96年2月6日
      之融資買賣股票金額卻分別超過50萬元、160萬元、290萬
      、650萬，直至96年5月11日融資購買股票之金額已逾
      1,000萬元之事實，有原告提出被告證券交易明細單附卷
      可證（見本院卷第282-287頁），堪予認定。茍若被告己
      ○○未申請變更信用額度為第四級1,500萬元，且不知信
      用額度已核准變更，何以被告己○○於開立信用戶不到2
      個月內，其融資購股金額即超過B級50萬元之上限，又於
      數月間陸續超過100萬元、250萬元、500萬元，甚且，於
      開立信用戶1年不到之時間內，其融資購股金額更高達
      1,000萬餘元，被告所辯原告擅自提高信用額度云云，顯
      悖於常情事理，益證被告己○○於95年7月31日前不僅明
      知其信用交易額度已變更為第四級1,500萬元，且綜合被
      告乙○○提供高額財力證明之前情可知，實乃被告己○○
      透過被告乙○○主動向原告申請將系爭B級50萬元信用交
      易額度變更為第四級1,500萬元之信用交易額度，並為被
      告乙○○所同意擔任連帶保證人而於契約上簽名蓋章一情
      ，已甚灼然。
（五）至於被告抗辯原告要求其填寫第四級信用交易開戶契約及
      「信用交易級數變更申請書」各兩份之行為，與一般交易
      有違，顯見原告偽造第四級信用交易開戶契約及「信用交
      易級數變更申請書」云云，查證人即原告承辦人員王品璇
      到庭證述：「（問：被告變更級數申請書、信用交易開戶
      契約書，被告究竟填寫幾份？）答：被告有填寫變更級數
      申請書與信用交易契約書各一份，我帶回去發現上的被告
      己○○印鑑與一般帳戶開戶暨契約書上的印鑑不符，所以
      又在請被告重新填變更級數申請書與信用交易契約書各一
      份，因此前後二份是分開填寫，並非一次請被告填寫二份
      。」等語綦詳（見本院卷第176頁背面）。再觀第一份第
      四級信用交易開戶契約及「信用交易級數變更申請書」上
      之被告己○○印鑑確實與一般交易帳戶契約書之印鑑不符
      ，且參被告簽章之前後兩份第四級信用交易開戶契約及「
      信用交易級數變更申請書」，其上填寫文字字跡及當事人
      之印鑑均不同，可證前後兩份文件並非同一時間填寫，否
      則同一時間之字跡及印鑑應無兩套之理，堪認證人即原告
      承辦人員王品璇前開證述應非捏詞，自堪採信。從而，被
      告雖前後簽立兩份第四級信用交易開戶契約及「信用交易
      級數變更申請書」，惟此乃因被告己○○之印鑑未合於規
      定所致，事出有因，與常情不悖，難據此認定原告有偽造
      系爭第四級信用交易開戶契約及「信用交易級數變更申請
      書」之情事，而為有利被告之認定。
（六）綜上，被告己○○申請將系爭信用交易帳戶之交易級數由
      B級50萬元變更為第4級1,500萬元，且系爭第四級信用交
      易開戶契約及「信用交易級數變更申請書」係經被告2人
      同意後簽立，其上個人資料及變更後「級數」之填寫均係
      被告2人授權原告承辦人員王品璇填寫，合於正常申請流
      程，並無原告偽造之情，是認被告此部份之抗辯不足憑信
      。
三、被告己○○應給付原告代墊款1,034,064元，有無理由？
    查被告己○○開立系爭B級信用交易開戶契約、第四級信用
    交易開戶契約、請求變更信用交易級數為第四級均合於證券
    商辦理有價證券買賣融資融券業務信用交易帳戶開立條件第
    2、3條規定及系爭B級信用交易開戶契約第2條第1項第2款至
    第3款之約定，所為之開戶立約行為當屬有效，被告自應履
    行契約內容。又被告己○○申請將信用交易帳戶之信用交易
    級數由B級50萬元變更為第四級1,500萬元，暨經被告2人簽
    章，且經原告審核通過，乃屬兩造合意之契約條款，自可拘
    束兩造，被告前開所辯均無可取，業如前述。復查，原告主
    張被告己○○透過原告所屬分公司新社證券經紀商融資買進
    訴外人蒙恬公司股票375張、品安公司股票12張，嗣因蒙恬
    公司股票373張發生帳戶擔保維持率不足之情形，而遭原告
    合法通知後仍未如期補足，原告遂代為辦理融資現金償還，
    並於97年10月24日起至同年11月4日止分次處分被告己○○
    之擔保品，並扣除手續費及應扣稅款，再自被告己○○活存
    帳戶存款抵銷後，尚不足1,034,064元一情，為被告所不爭
    執，且業據原告提出掛號郵件收件回執、信用交易處分暨清
    償通知書、信用交易應處分擔保明細表、信用交易現款償還
    表、普通股成交回報明細表、轉帳收入傳票、合併買賣報告
    出書暨交割憑單、普通股成交回報明細表、存證信函、中華
    民國郵政交寄大宗函件執據、通知內容等件影本可證（見本
    院卷第21-55頁、第91-97頁、第187-191頁），是原告依系
    爭信用交易開戶契約書及消費借貸法律關係，請求被告己○
    ○給付1,034,064元及自98年9月8日起至清償日止，按年息
    百分之5計算之利息，為有理由，應予准許。
四、被告乙○○就超過50萬元之部分是否應與被告己○○負連帶
    保證責任？
    被告乙○○抗辯被告己○○並未申請變更信用融資級數為第
    四級，被告乙○○雖在系爭B級信用交易開戶契約書、系爭
    第四級融資融券契約書之連帶保證人欄簽名、蓋章，惟被告
    己○○之信用帳戶信用額度僅為50萬元，被告乙○○自僅就
    50萬元保證範圍負擔連帶保證責任，現被告己○○融資總額
    扣除處分股票價金，所剩餘金額已逾50萬元保證範圍，被告
    乙○○自不負擔保責任云云，然查，被告己○○申請將系爭
    信用交易帳戶之交易級數由B級50萬元變更為第四級1,500萬
    元，且經原告審核通過，被告己○○系爭信用帳戶之交易級
    數變更為第四級1,500萬元，自屬兩造合意之契約條款一節，
    均如本案爭點第二項所述，又查被告乙○○亦於系爭第四級
    信用交易開戶契約及「信用交易級數變更申請書」之連帶保
    證人欄親自簽名、蓋章一情，亦為被告乙○○所不否認，自
    應認被告乙○○就變更後之信用額度亦負連帶保證責任。再
    查，被告乙○○為被告己○○之子，提供其個人名下多筆不
    動產作為被告己○○申請變更級數之財力證明，詳如本案前
    開第二項爭點所述，按證券商辦理有價證券買賣融資融券業
    務信用交易帳戶開立條件第3條第2項規定：「委託人所提供
    之財產證明非本人所有者，財產所有人應為連帶保證人。」
    ，足認被告乙○○應就系爭第四級信用交易開戶契約之債務
    負連帶保證責任。況且，被告乙○○曾任訴外人蒙恬公司之
    董事，為掌控公司經營權政策及維持公司股價，須持有蒙恬
    公司多數股份，因而自92年間起至95年間即多次透過他人向
    銀行申請開立信用帳戶並融資買賣股票一情，此有本院98年
    度訴字第584號、98年年度訴字第53號民事判決可憑，是參
    以被告乙○○之學經歷、職務背景及其個人多方從事融資融
    券之經驗，無疑對於系爭第四級信用交易開戶契約及「信用
    交易級數變更申請書」所要變更之級數及「連帶保證人」之
    意義認知清楚之後，始會在上開契約書及申請書上簽名、蓋
    章，要無於不明白所簽文件內容及意思之情形下，單純聽命
    於原告承辦人員王品璇之指示簽名蓋章之可能，益證被告乙
    ○○明瞭且同意被告己○○將B級50萬元信用交易額度變更
    為第四級1,500萬元之信用交易額度一情，已甚灼然，是認
    被告前開所辯均不可採。綜上所述，系爭第四級信用交易開
    戶契約、「信用交易級數變更申請書」所變更之級數自對被
    告2人發生效力，被告乙○○應與被告己○○連帶負清償責
    任，是原告主張被告乙○○應與被告己○○連帶給付1,034,
    064元及自98年9月8日起至清償日止，按年息百分之5計算之
    利息，於法有據，應予准許。
陸、兩造均陳明願供擔保，請准宣告假執行及免為假執行，核無
    不合，爰酌定相當之金額，分別准許之。
柒、本件事證已臻明確，兩造其餘之攻擊防禦方法及所提之證據
    ，經審酌後認均無礙判決之結果，爰不予一一論述。
捌、據上論結，本件原告之訴有理由，依民事訴訟法第78條、第
    390條第2項、第392條第2項，判決如主文。
中    華    民    國    99    年     7    月    19    日
                  民事第二庭   審判長法  官   蔡孟芳
                                     法  官   高敏俐
                                     法  官   羅惠雯
以上正本係照原本作成。
如對本判決上訴，須於判決送達後20日內向本院提出上訴狀。
中    華    民    國    99    年     7    月    19    日
                                     書記官   李勻淨

司法院資訊處製作；財團法人民間司法改革基金會備份。
